宣示判決筆錄
原      告  許志斌  
被      告  陳尹鈞  

上列當事人間110年度中小字第3997號（原案號：110年度中簡字
第2256號）請求損害賠償事件，於中華民國110 年10月27日上午
11時整在臺灣臺中地方法院臺中簡易庭宣示判決，出席職員如下
：
    法      官  林筱涵
    書  記  官  張峻偉
朗讀案由。
法官朗讀主文宣示判決如下：
    主      文
被告應給付原告新臺幣捌萬壹仟參佰元，及自民國一一○年十月
十三日起至清償之日止，按週年利率百分之五計算之利息。
訴訟費用新臺幣壹仟元由被告負擔。
本判決得假執行。 
    事實及理由之要領
一、原告主張：被告於民國110年3月17日上午2時25分許，駕駛
    車牌號碼000-0000號自用小客車，沿臺中市漢口路往寧夏路
    方向行駛，行經漢口路1段與西屯路交岔路口時，自後方追
    撞前方由許容楚所駕駛、為原告所有之車牌號碼0000-00號
    自用小客車，致系爭車輛受損，修復費用共計新臺幣（下同
    ）138,000元（含工資75,000元、零件費用63,000元）。為
    此，爰依侵權行為之法律關係，請求被告賠償上開零件折舊
    後之修復費用81,300元。並聲明如主文第1 項所示。
二、上開原告主張之事實，業據其提出行車執照、道路交通事故
    當事人登記聯單、現場圖、初步分析研判表【記載被告有未
    注意車前狀態之肇事原因；系爭車輛之駕駛人則尚未發現肇
    事因素】、估價單、統一發票為證，並經本院向臺中市政府
    警察局第六分局調取本件交通事故之現場圖、調查報告表、
    調查紀錄表、補充資料表、初步分析研判表、現場照片核閱
    無誤。被告已於相當時期受合法之通知，而於言詞辯論期日
    不到場，亦未提出準備書狀爭執，依民事訴訟法第436條之2
    3準用第436條第2項適用第280條第3項、第1項之規定，視同
    自認。從而，原告依侵權行為之法律關係，請求被告給付原
    告81,300元，及自起訴狀繕本送達翌日即110年10月13日起
    （見本院卷第79頁送達證書）至清償日止，按週年利率5％計
    算之利息，為有理由，應予准許。
三、訴訟費用負擔及假執行宣告之依據：民事訴訟法第78條、第
    436 條之19第1 項、第436 條之20。
　
民事訴訟法第436 條之24第2 項：
對於本判決之上訴，非以違背法令為理由，不得為之。
如對本判決上訴，須於判決送達後20日內向本院提出上訴狀，並
須表明原判決所違背之法令及其具體內容與依訴訟資料可認為原
判決有違背法令之具體事實之上訴理由（均須按他造當事人之人
數附繕本）
中　　華　　民　　國　　110 　年　　10　　月　　27　　日
                  臺灣臺中地方法院臺中簡易庭
                                  法  官  林筱涵
                                  書記官  張峻偉
以上正本證明與原本無異。
中　　華　　民　　國　　110 　年　　10　　月　　27　　日
                                  書記官  張峻偉